【裁判字號】    97,易,671
【裁判日期】    970425
【裁判案由】    詐欺
【裁判全文】
臺灣板橋地方法院刑事判決               97年度易字第671號
公  訴  人  臺灣板橋地方法院檢察署檢察官
被      告  丁○○
                      號
            戊○○
上列被告等因詐欺案件，經檢察官提起公訴（97年度偵字第812
號、第1320號、第2858號），因被告於本院準備程序中均為有罪
之陳述，本院告知被告簡式審判程序之旨，及聽取當事人之意見
後，本院合議庭裁定由受命法官獨任進行簡式審判程序，並判決
如下：
    主  文
丁○○、戊○○均幫助意圖為自己不法之所有，以詐術使人將本
人之物交付，各處有期徒刑肆月，如易科罰金，均以新臺幣壹仟
元折算壹日。
    事  實
一、丁○○、戊○○依其等之智識程度及社會經驗，均能預見將
    己有之帳戶提供予姓名年籍不詳之人使用，可幫助不詳人士
    提領獲取詐欺犯罪所得，竟在該結果之發生不違背其等本意
    之狀況下，基於幫助詐欺取財之不確定故意，丁○○接續於
    民國96年9 月2 日、3 日、4 日，在臺北縣板橋市○○○街
    90 巷 之便利商店前，依序將附表一編號1 、2 、4 所示帳
    戶之存摺、提款卡、密碼及印章，以合計新臺幣（下同）
    12,000元之代價，出售予真實姓名年籍不詳自稱「小陳」之
    成年男子。戊○○則於96年10月初某日，在臺北縣三重市○○路上之統一便利超商，以每個帳戶1,200 元之代價，將附
    表二所示之二金融帳戶之存摺、提款卡、密碼及印章提供予
    真實姓名年籍不詳自稱「林先生」之成年男子，丁○○、戊○○即分別以上述方式幫助「小陳」、「林先生」所屬詐欺
    集團從事詐欺取財之犯行。嗣「小陳」、「林先生」所屬詐
    騙集團成員遂意圖為自己不法之所有，基於詐欺取財之犯意
    ，以附表一、二所載之方式實施詐騙，致丙○○、乙○○、
    庚○○、辛○○、己○○等人陷於錯誤，而依詐騙集團成員
    之指示，於附表一、二所示之時間，以操作自動櫃員機轉帳
    或臨櫃匯款之方式，將附表一、二所示款項匯至丁○○、戊○○如附表一、二所示之帳戶內，該詐欺集團成員旋將匯入
    之款項提領一空。嗣因丙○○、乙○○、庚○○、辛○○、
    己○○等人發覺受騙，報警處理而查悉上情。
二、案經臺北縣政府警察局、臺北縣政府警察局三重分局、海山
    分局移送臺灣板橋地方法院檢察署檢察官偵查起訴。
    理  由
一、上揭犯罪事實，迭據被告丁○○、戊○○於偵查及本院審理
    中坦承不諱，證人丙○○、乙○○、庚○○、辛○○、己○○等人亦於警詢時證述遭詐騙之情節明確，復有如附表一、
    二所示帳戶之開戶資料及交易明細、監視器錄影畫面、證人
    丙○○、乙○○、庚○○、辛○○、己○○等人所提出如附
    表一、二所示之匯款單據、受理詐騙帳戶通報警示簡便格式
    表、臺北地檢署命令等件在卷可稽，足認被告之自白均與事
    實相符。本件事證已臻明確，被告之犯行均堪認定，應予依
    法論科。
二、核被告丁○○、戊○○所為，均係犯刑法第30條第1 項前段
    、第339 條第1 項之幫助詐欺取財罪。其等幫助他人實行詐
    欺取財犯行，核與正犯情狀有間，爰皆依刑法第30條第2 項
    之規定，按正犯之刑減輕之。被告丁○○先後於96年9 月2
    日、3 日、4 日，在相同地點提供附表一所示三金融帳戶予
    「小陳」之犯行，乃係本於同一幫助詐欺之犯意，於密接之
    時間及地點接續實施，「小陳」亦一次給付12,000元予被告
    丁○○作為其提供上述三帳戶之報酬，依一般社會觀念，被
    告丁○○各行為間之獨立性極為薄弱，在時間差距上難以強
    行分開，在法律上評價為數個舉動之接續施行，為包括之一
    行為，屬接續犯。被告均以一提供帳戶之幫助行為，幫助上
    述詐欺集團成員實施數次詐欺取財之犯罪行為，致使數名被
    害人之財產法益受侵害，同時觸犯上開數個相同之幫助詐欺
    取財罪名，屬想像競合犯，應皆依刑法第55條規定，從一重
    處斷。爰審酌被告前均無因犯罪經科刑之紀錄，有卷附臺灣
    高等法院被告前案紀錄表為證，惟其等提供帳戶供詐欺集團
    詐騙使用，助長詐騙財產犯罪之風氣，造成無辜民眾受騙而
    受有金錢損失，實為當今社會層出不窮之詐財事件發生之根
    源，導致社會互信受損，擾亂金融交易往來秩序，影響層面
    廣泛，且亦因被告提供個人帳戶，致使執法人員難以追查該
    詐騙犯罪人之真實身分，兼衡被害人被詐騙之金額、被告之
    智識程度、犯後均坦承犯行之態度等一切情狀，量處如主文
    所示之刑，並均諭知易科罰金之折算標準，以資懲儆。
三、同案被告甲○○俟到案後另行審結。
據上論斷，應依刑事訴訟法第273 條之1 第 1 項、第299 條第1
項前段，刑法第30條第1項前段、第2項、第339條第1項、第55條
、第41條第1 項前段，刑法施行法第1 條之1 第1 項、第2 項前
段，判決如主文。
本案經檢察官林俊峰到庭執行職務。
中    華    民    國    97    年    4    月    25    日
                  刑事第七庭    法  官   吳佳穎
以上正本證明與原本無異
如不服本判決應於送達後10日內向本院提出上訴狀
                                書記官   陳香君
中    華    民    國    97    年    4    月   25    日
附錄本案論罪科刑法條全文
中華民國刑法第339條（普通詐欺罪）
意圖為自己或第三人不法之所有，以詐術使人將本人或第三人之
物交付者，處5 年以下有期徒刑、拘役或科或併科1 千元以下罰
金。
以前項方法得財產上不法之利益或使第三人得之者，亦同。
前二項之未遂犯罰之。
附表一：被告丁○○提供之金融帳戶：
┌──┬────┬───┬────┬────┬────┬────┬────┬────┐
│編號│金融帳戶│被害人│匯款時間│匯款地點│匯款單據│匯款金額│詐騙事由│證據卷頁│
├──┼────┼───┼────┼────┼────┼────┼────┼────┤
│1   │臺灣郵政│丙○○│96年10月│臺北縣中│板信商業│100萬元 │佯稱檢察│見臺灣板│
│    │股份有限│      │2日     │和市板信│銀行匯款│        │官，渠身│橋地方法│
│    │公司板橋│      │        │商業銀行│申請書  │        │分遭冒用│院檢察署│
│    │大觀路郵│      │        │        │        │        │，須檢查│97年度偵│
│    │局帳號03│      │        │        │        │        │財產狀況│字第1320│
│    │00000000│      │        │        │        │        │        │號偵卷第│
│    │0656號帳│      │        │        │        │        │        │第28頁至│
│    │戶      │      │        │        │        │        │        │第35頁  │
│    │        │      │        │        │        │        │        │        │
├──┼────┼───┼────┼────┼────┼────┼────┼────┤
│2   │第一商業│乙○○│96年10月│桃園縣大│郵政自動│29,987元│佯稱渠前│同上偵查│
│    │銀行華江│      │7 日晚間│溪鎮介壽│櫃員機交│        │於網路購│卷第49頁│
│    │分行帳號│      │10時10分│路890號 │易明細表│        │物，須解│至第56頁│
│    │00000000│      │許      │崎頂郵局│        │        │除自動扣│        │
│    │424 號帳│      │        │        │        │        │款設定  │        │
│    │戶      │      │        │        │        │        │        │        │
│    │        │      │        │        │        │        │        │        │
├──┼────┼───┼────┼────┼────┼────┼────┼────┤
│3   │同上    │庚○○│96年10月│南投縣埔│郵政存簿│13,013元│同上    │同上偵查│
│    │        │      │7 日晚間│里鎮東榮│儲金簿提│        │        │卷第68頁│
│    │        │      │10時40分│路79號郵│款明細  │        │        │至第74頁│
│    │        │      │許      │局      │        │        │        │        │
├──┼────┼───┼────┼────┼────┼────┼────┼────┤
│4   │臺灣銀行│辛○○│96年10月│臺北縣板│臺灣銀行│421,000 │佯稱檢察│見臺灣板│
│    │板橋分行│      │8日     │橋市臺灣│無摺存入│元      │官，渠身│橋地方法│
│    │帳號0270│      │        │銀行板橋│憑條存根│        │分遭冒用│院檢察署│
│    │00000000│      │        │分行    │        │        │，須調查│97年度偵│
│    │號帳戶  │      │        │        │        │        │        │字第1320│
│    │        │      │        │        │        │        │        │號偵卷第│
│    │        │      │        │        │        │        │        │59頁至第│
│    │        │      │        │        │        │        │        │66頁    │
└──┴────┴───┴────┴────┴────┴────┴────┴────┘
附表二：被告戊○○提供之金融帳戶：
┌──┬────┬───┬────┬────┬────┬────┬────┬────┐
│編號│金融帳戶│被害人│匯款時間│匯款地點│匯款單據│匯款金額│詐騙事由│所附卷頁│
├──┼────┼───┼────┼────┼────┼────┼────┼────┤
│1   │合作金庫│辛○○│96年10月│臺北縣板│臺灣銀行│853,600 │佯稱檢察│見臺灣板│
│    │商業銀行│      │5日     │橋市臺灣│匯出匯款│元      │官，渠身│橋地方法│
│    │東竹東分│      │        │銀行板橋│/庫款轉 │        │分遭冒用│院檢察署│
│    │行帳號  │      │        │分行    │移回條聯│        │，須調查│97年度偵│
│    │550676  │      │        │        │        │        │帳戶    │字第1320│
│    │0000000 │      │        │        │        │        │        │號偵卷第│
│    │號帳戶  │      │        │        │        │        │        │59頁至第│
│    │        │      │        │        │        │        │        │66頁    │
├──┼────┼───┼────┼────┼────┼────┼────┼────┤
│2   │上海商業│己○○│96年10月│臺北市某│郵局自動│14,814元│佯稱為拍│臺灣板橋│
│    │銀行頂崁│      │12日    │處自動櫃│櫃員機交│        │賣網站賣│地方法院│
│    │簡易分行│      │        │員機    │易明細表│        │家，須取│檢察署97│
│    │帳號5820│      │        │        │        │        │消分期付│年度偵字│
│    │00000000│      │        │        │        │        │款設定  │第812 號│
│    │01號帳戶│      │        │        │        │        │        │偵查卷第│
│    │        │      │        │        │        │        │        │15頁至第│
│    │        │      │        │        │        │        │        │19頁    │
└──┴────┴───┴────┴────┴────┴────┴────┴────┘


司法院資訊處製作；財團法人民間司法改革基金會備份。
